最高法院刑事判決　　　　　　九十六年度台上字第三一四六號
上　訴　人　甲○○
上列上訴人因強盜案件，不服台灣高等法院高雄分院中華民國九
十六年四月十三日第二審判決（九十六年度上訴字第四０三號，
起訴案號：台灣高雄地方法院檢察署九十四年度偵字第一一四七
八號），提起上訴，本院判決如下：
    主  文
上訴駁回。
    理  由
按刑事訴訟法第三百七十七條規定：上訴於第三審法院，非以判
決違背法令為理由，不得為之。是提起第三審上訴，應以原判決
違背法令為理由，係屬法定要件。如果上訴理由係對原審已調查
明確並於判決內論駁或說明之事項，徒憑己見重為事實之爭辯，
或任意指摘，顯與法律規定得為第三審上訴理由之違法情形不相
適合時，俱應認其上訴為違背法律上之程式，予以駁回。上訴意
旨略稱：(1)上訴人於原審供稱：伊於參與原判決附表（下稱附表
）編號１所示於民國九十年七月二十二日下午強盜被害人何連漲
等人財物之犯行時，曾攜帶一把掌心雷手槍防身云云，與證人即
共同正犯王建智所述當時上訴人在車上有拿一把掌心雷手槍等語
相符，原判決認上訴人並未持槍為該犯行，有認定事實不依證據
之違法。(2)上訴人供稱持有之兩把掌心雷手槍係於九十年七、八
月間購得，此與上開案件犯罪時間相銜接，足認均係強盜犯罪之
用，原審未審酌及此，認本件強盜案件與該持有槍枝業經判刑確
定之違反槍砲彈藥刀械管制條例案件間並無牽連犯之裁判上一罪
關係，有調查職責未盡及理由不備之違法。(3)原判決所引用被害
人何連漲於警詢陳稱：該四名歹徒係二名持類似番刀型的刀子，
另二名持斧頭，頭戴棒球帽，口戴口罩進入釣魚場……等語，再
加上王建智供稱其在車上把風，本案參與犯罪之共同正犯應共五
人，原判決僅認定為四人，有調查職責未盡及證據上理由矛盾之
違法。(4)原判決判處上訴人有期徒刑九年，與其他同案被告分別
判處有期徒刑七年四月、四年一月、七年十月確定之刑期相差甚
多，其量刑不公云云。
惟查：原判決撤銷第一審之科刑判決，改判仍論處上訴人甲○○
連續意圖為自己不法之所有，結夥三人以上，攜帶兇器，於夜間
侵入住宅，以脅迫，至使不能抗拒，而取他人之物罪刑，係依憑
：上訴人之供述，證人即共同正犯趙進福、江家宏、黃昭木、王
建智及被害人丙○○、何連漲、高伯宜、郭富彬、乙○○○等之
證供，卷附台灣高等法院台南分院九十一年度上訴字第三九四號
刑事判決、台灣台南地方法院九十年度訴字第一四一七號刑事判
決、台灣高雄地方法院九十年度訴字第二九三八號刑事判決、內
政部警政署刑事警察局九十年九月二十七日刑鑑字第一九０三九
四號鑑驗通知書及九十二年四月十四日刑鑑字第０九二００一三
七九六號槍彈鑑定書等證據，為其論罪之依據。並敘明：(1)本件
強盜之共同正犯即證人趙進福、江家宏、黃昭木、王建智之警詢
供述及被害人何連漲、高伯宜、郭富彬、乙○○○等人之警詢陳
述，均經檢察官、上訴人及其指定辯護人於原審表示同意作為證
據，經審酌各該被告以外之人於審判外之陳述，均係出於自由意
思，認為適當，依刑事訴訟法第一百五十九條之五之規定，得作
為證據。而上訴人坦承本件強盜事實，與證人即被害人丙○○及
前揭證人等證述相符，並有上述其餘證據資料可憑，其犯行堪以
認定。(2)上訴人辯稱：其於包括附表編號１在內之強盜犯行，均
係未經許可持有仿BERATTA廠半自動改造手槍及仿DERRINGER雙管
掌心雷改造手槍作案，該違反槍砲彈藥刀械管制條例部分業經另
案原審九十四年度上訴字第七三三號案件判處有期徒刑三年確定
，其間具牽連犯之裁判上一罪關係，本件應為免訴之判決云云。
惟查上訴人於附表編號１之強盜犯行，並未持有任何槍彈，業據
其於第一審審理時供明在卷，並經證人江家宏、黃昭木於警詢時
供述當時上訴人等分持番刀及斧頭強盜等語，證人即被害人何連
漲於警詢時亦陳述：歹徒係持類似番刀型的刀子、斧頭，頭戴棒
球帽，口戴口罩進入釣魚場……等語明確，其等均未提及當時有
攜帶手槍強盜；雖王建智於原審證述：當時在車上上訴人有拿一
枝掌心雷手槍等語，然與其前於警詢供稱：伊在車上把風，黃昭
木等三人持開山刀進入行搶云云，並未提及其等持手槍強盜之情
節不一，自難採信，足見上訴人為附表編號１強盜行為之際，並
未持任何槍枝至明，此部分自與前案論罪科刑之非法持有槍彈犯
行部分，無任何關聯。再觀諸上訴人於前案第一審就扣案之具有
殺傷力之仿DERRINGER 雙管掌心雷改造手槍二把及子彈等物供稱
係於於九十年七、八月間某日，在高雄縣燕巢鄉往嶺口方向的某
道路旁，以約新台幣五萬元之代價，向許淑芬購得，當初購入扣
案之二把掌心雷改造手槍係為防身，另仿BERETTA 廠改造手槍係
向王銘聖借款質押之用等情，上訴人購入槍枝後並未於九十年七
月二十二日即附表編號１之強盜犯行時持用，是上訴人所辯其於
前案中所持三把槍枝，購買時即欲用以供強盜所用云云，於常理
有悖，要非實情，上訴人顯係持槍之後，始另行起意以所持有之
槍械為如附表編號２至４所示之強盜犯行甚明。是上訴人持槍之
初，或為防身，或為充作借款之抵押物，並無意以該等槍械作為
強盜之用，而在持有之後，始另行起意將所持槍械作強盜之用，
本件連續加重強盜犯行即與前案持有槍彈之犯行間，並無刑法修
正前牽連犯之裁判上一罪之關係，即非前案確定判決之既判力所
及，上訴人辯稱本件應為免訴判決，於法無據，委無可取各等情
。對於認定上訴人確有強盜之犯罪事實，所辯本件應為免訴判決
云云並不足採取，均予說明審認、論駁綦詳，其推理論斷於證據
法則等並無違背。且查：(一)共同正犯王建智供稱伊在車上把風，
與被害人何連漲所稱現場有歹徒四人，縱有不符，但原判決引用
何連漲及王建智之供述，係為論證上訴人於附表編號１之強盜犯
行時並無攜帶槍枝之情事，就王建智所稱伊在車上把風，並未併
予採取，其採證認事自無違誤。(二)上訴人參與本件強盜犯行，其
犯罪情狀與其餘正犯並非完全相同，原判決已說明其審酌量刑之
情形，並在法定刑度內而為量刑，無逾越法律規定範圍或濫用權
限情事，其量處上訴人較重之刑，即不得指為違法。核上訴意旨
係對原審已調查明確並於判決內論駁或說明之事項，徒憑己見重
為事實之爭辯，或任意指摘，顯與法律規定得為第三審上訴理由
之違法情形不相適合。綜上說明，應認本件上訴違背法律上之程
式，予以駁回。
據上論結，應依刑事訴訟法第三百九十五條前段，判決如主文。
中　　華　　民　　國　九十六　年　　六　　月　 十四　 日
                      最高法院刑事第六庭
                          審判長法官  呂　潮　澤
                                法官  吳　昆　仁
                                法官  孫　增　同
                                法官  趙　文　淵
                                法官  吳　　　燦
      本件正本證明與原本無異
                                      書  記  官
中　　華　　民　　國　九十六　年　　六　　月　二十一　日
                                                      v
